臺灣高等法院花蓮分院民事裁定　　　　　　94年度抗字第83號
抗　告　人
即聲請人　　乙○○
代　理　人　范明賢律師
上列抗告人因與相對人甲○○間清償債務事件，不服臺灣花蓮地
方法院中華民國94年8月23日駁回領回提存物之裁定（94年度聲
字第137號），提起抗告，本院裁定如下：
    主  文
抗告駁回。
聲請及抗告程序費用由抗告人負擔。
    理  由
一、抗告意旨略以：臺灣花蓮地方法院93年度裁全字第3號假扣
    押裁定所保全之債權與該院93年度花簡字第45號確定判決之
    債權為同一債務關係，債權額均為新台幣（下同）219324元
    ，惟因該案訴訟進行中，原審承辦法官依職權二度發函台灣
    土地銀行花蓮分行查詢利息有關事項，經該行函覆後，抗告
    人發覺該行溢收異議人之款後又退款，乃將請求金額減縮為
    172584元，否則逾越之46740元亦將遭受駁回，茲該筆減縮
    後之金額，業經獲全部勝訴判決確定，且此項減縮金額並非
    抗告人聲請時所能預見，爰聲請准許抗告人領回提存物，詎
    原審囿於抗告人假扣押聲請時所保全之請求，與勝訴判決所
    得請求之金額，並不相符，抗告人並未獲全部勝訴判決，駁
    回領回提存物之聲請，實有未當，為此提起抗告等語。
二、按擔保提存之提存人於提存後，有假扣押所保全之請求，其
    本案訴訟已獲全部勝訴判決或依督促程序之支付命令確定者
    ，得聲請該管法院提存所返還提存物，提存法第16條第1項
    第3款定有明文。次按假扣押所提供之擔保係擔保債務人因
    假扣押所受之損害，故僅在假扣押之債權額與本案請求之債
    權額相同者，且債權人就本案請求獲全部勝訴判決之際，債
    務人方無發生損害之虞，而得依本款規定向提存所請求返還
    提存物（53台抗字第279號判例意旨參照）。倘假扣押之債
    權額與本案請求之債權額不同，就超過本案請求之債權額部
    分（就本件而言，即抗告人減縮之46740元），債務人因假
    扣押而不得使用收益處分，仍難謂非受有損害之虞。本件抗
    告人於原審聲請假扣押之際所欲保全之請求為219324元，嗣
    經提起訴訟亦請求債務人給付219324元，惟經原審法官函查
    後認銀行有溢收抗告人之款後又退款，乃將請求金額減縮為
    172584元，原審亦以該項金額為抗告人全部勝訴判決，有臺
    灣花蓮地方法院93年度裁全字第3號、93年度花簡字第45 號
    判決及起訴狀、臺灣花蓮地方法院93年3月12日花院生民彥
    93花簡45字第09147號函、93年3月31日花院生民彥93花簡45
    字第11347號函在卷可稽，故抗告人本案請求金額勝訴部分
    與假扣押保全金額部分，尚有46740元之差距，揆諸前揭立
    法意旨說明，仍非屬提存法第16條第1項第3款所指之「本案
    訴訟已獲全部勝訴判決」，原審爰依上開規定，駁回抗告人
    之異議，核無不當，抗告意旨指摘原裁定不當，求予廢棄改
    判，為無理由，應予駁回。本件抗告人本案訴訟業已終結，
    應依民事訴訟法第104條第1項第3款之規定，定期催告供擔
    保利益人行使權利而不行使後，再向提存所聲請返還提存物
    ，附此敘明。
三、據上論結，本件抗告為無理由，依民事訴訟法第495條之1第
    1項、第449條第1項、第78條，裁定如主文。
中　　華　　民　　國　　94　　年　　9 　　月　　26　　日
                  民事庭審判長法  官  謝志揚
                              法  官  賴淳良
                              法  官  湯文章
以上正本係照原本作成。
如不服本裁定，應於收受送達後10日內向本院提出再抗告狀（僅
以適用法規顯有錯誤，並經本院之許可者為限），並繳納再抗告
費新台幣1千元；其未表明再抗告理由者，應於提出再抗告後10
日內向本院補提理由書狀（均須按照他造當事人之人數附繕本）
。
抗告時應提出委任律師或具有律師資格之人之委任狀；委任有律
師資格者，另應附具律師及格證書及釋明委任人與受任人有民事
訴訟法第466條之1第1項但書或第2項所定關係之釋明文書影本。
                              書記官  李德霞
中　　華　　民　　國　　94　　年　　9 　　月　　26　　日
